【裁判字號】    98,簡上,264
【裁判日期】    981231
【裁判案由】    竊盜
【裁判全文】
臺灣臺南地方法院刑事判決             98年度簡上字第264號
上  訴  人  甲○○
（即被告）
上列上訴人即被告因竊盜案件，不服本院98年度簡字第2063號中
華民國98年9月4日第一審刑事簡易判決（聲請簡易判決處刑案號
：臺灣臺南地方法院檢察署98年度營偵字第680號），提起上訴
，本院管轄之第二審合議庭判決如下：
    主  文
上訴駁回。
    事  實
一、甲○○前因詐欺等案件，經臺灣彰化地方法院以95年度訴字
    第1083號判處有期徒刑10月，嗣經撤回上訴而確定，甫於民
    國（下同）96年5月5日縮刑執行完畢。竟不知惕勵，於98年
    2月16日晚間10時餘許，與透過網際網路認識之朋友丙○○
    投宿在臺南縣新營市○○路9號「新安大旅社」101號房間，
    嗣甲○○趁丙○○熟睡之際，竟意圖為自己不法之所有，於
    98年2月17日凌晨4時餘許前之當日凌晨某時，在上開房間內
    ，徒手竊取丙○○所有置放在丙○○長褲口袋內之行動電話
    1支（序號為000000000000000號，含SIM卡1張，門號
    0000000000號），得手後旋即離去，前往臺南縣新營火車站
    搭乘火車北上，並於98年2月17日上午11時餘許，在臺中市
    ○○○街135號1樓之43之「平民電信行」內，以新臺幣500
    元之價格，將上開行動電話1支（未含SIM卡1張）售予不知
    情之店主羅靜丹。嗣丙○○報警處理，而因羅靜丹向甲○○
    購買上開行動電話時，曾持以羅靜丹父親羅文榮名義申用之
    行動電話門號SIM卡1張，插入上開丙○○之行動電話內，撥
    打測試該行動電話是否堪用，留下通聯記錄為警循線查獲。
二、案經丙○○訴由臺南縣警察局報告臺灣臺南地方法院檢察署
    檢察官偵查後，聲請以簡易判決處刑。
    理  由
壹、證據能力事項：按被告以外之人於審判外之陳述，經當事人
    於審判程序同意作為證據，法院審酌該言詞陳述或書面陳述
    作成時之情況，認為適當者，亦得為證據，刑事訴訟法第15
    9條之5第1項定有明文。查證人即告訴人丙○○及證人羅文
    榮於警詢時之證述（見警卷第1、2、22至24頁），為審判外
    之陳述而屬傳聞證據，而公訴人及被告於本院準備程序中對
    於該2項警詢證述之證據能力均表示同意作為證據（見簡上
    卷第26、28頁），且本院審酌該2項證據資料作成之情況，
    核無違法取證或其他瑕疪，且為證明本件犯罪事實所必要之
    重要關係事項，認為以之作為證據為適當，上開2名證人於
    審判外之陳述自得採為證據。
貳、實體事項：
一、訊據上訴人甲○○對於其於上開時間，與告訴人共同投宿新
    安大旅社，及其持上開行動電話1支，至「平民電信行」售
    予證人羅靜丹，當時羅靜丹係以羅文榮名義申用之行動電話
    門號SIM卡1張，插入該手機內撥打測試，而留有通聯記錄等
    情，並不爭執（見本院簡上卷第29頁），惟矢口否認有何竊
    盜犯嫌，辯稱：我沒有偷告訴人的行動電話，我賣給羅靜丹
    的行動電話是我在在上開101號房門口走道上撿到的，我與
    告訴人投宿上開旅社時，還沒有撿到手機，是住進上開101
    號房間後，我又出門去買啤酒，告訴人留在房內，我買啤酒
    回來時在走道上撿到的，我是觸犯侵占遺失物罪，不是犯竊
    盜罪云云。經查：
  (一)本件上訴人上開犯罪事實，(1)業據告訴人丙○○於警詢時及
    偵審中以證人身分到庭結證稱：上開遭竊之行動電話1支（
    序號為000000000000000號，含SIM卡1張，門號0000000000
    號）是我所申請使用，我與上訴人經網路交友認識，98年2
    月16日下午1時餘許，我跟上訴人見面，並去岡山好樂迪KTV
    唱歌，唱到當天下午5時餘許，各自回家，我回家後因為跟
    家人吵架，當晚7時許就又聯絡上訴人，我們當晚9點30分在
    臺南縣新營火車站會合，同晚10點許，一起新營市的新安大
    旅社101號房住宿，進到該房間後，我就沒有再出去，但上
    訴人陸陸續續進出房間好幾次，後來我是98年2月17日大約
    凌晨才睡覺，睡覺前，我把我長褲脫下，還摸到上開遭竊之
    行動電話1支放在長褲口袋內，自我投宿該房間到睡覺，該
    行動電話一直放在我長褲口袋裡，然後我把長褲放在房間內
    桌子上，才去睡覺，之後98年2月17日早上快天亮時，上訴
    人有叫我起來吃東西，我跟他說很累，不想要起來吃，他吃
    完就離開，因為我聽到他開門出去的聲音，就沒有再進來了
    ，後來98年2月17日早上7時餘許，我醒來穿上長褲，發現上
    開行動電話1支已經不見，我就叫旅社服務小姐幫我打電話
    報案，我有用公共電話撥打我上開遭竊行動電話，但關機無
    法撥通，上訴人的行動電話也是關機，我的上開行動電話是
    遭上訴人偷走等語明確（見警卷第22至24頁，偵卷第6、7頁
    ，本院卷第45至61頁），率皆相符，而告訴人與上訴人並無
    仇怨，當無甘冒誣告、偽證等重罪風險，設詞構陷上訴人之
    理；(2)且上訴人嗣將上開行動電話1支（未含SIM卡1張）持
    至「平民電信行」售予羅靜丹，當時羅靜丹曾以其父羅文榮
    名義申用之行動電話門號SIM卡1張，插入上訴人持售之上開
    遭竊行動電話內撥打測試，並當場與上訴人簽立98年2月17
    日中古手機買賣同意書1紙（其上載明上訴人販售序號00000
    0000000000號之行動電話，並有上訴人姓名、國民身分證統
    一編號等資料），之後警方受理報案，依告訴人門號000000
    0000號之通聯記錄，查知告訴人門號所使用之行動電話序號
    為000000000000000號，再依該行動電話序號查悉羅文榮名
    義之行動電話門號曾於98年2月17日上午11時07分許，插入
    使用上開序號之行動電話，循線查訪羅文榮及羅靜丹，並依
    上開中古手機買賣同意書所載資料，查獲上訴人，而上訴人
    售予羅靜丹之行動電話1支，依上開行動電話序號及上開各
    門號之通聯資料，確可認定係屬告訴人所有等情，亦有證人
    羅文榮於警詢時之證述及證人羅靜丹於偵查中之具結證述可
    佐（見警卷第1、2頁，偵卷第11、12頁），並有上開98年2
    月17日中古手機買賣同意書1紙及98年2月17日通聯調閱查詢
    單2紙附卷可參（見警卷第7、8、14頁），又上訴人於審理
    中亦自承其與告訴人住宿上開101號房間時，並無其他人員
    進入該房間等情（見簡上卷第73頁）；(3)是認上訴人所為上
    開竊盜之事實，可以採認為真正。
  (二)其次，(1)被上訴人於本院98年10月21日之準備程序時先辯稱
    ：我沒有撥打我賣給羅靜丹的行動電話云云（見簡上卷第29
    頁），嗣於本院98年12月24日之審理中改稱：我承認我有亂
    按該行動電話等語（見簡上卷第72頁），故被告先後所辯不
    一，反覆矛盾，已難信其辯詞之真正；(2)且依上開98年2 月
    17日通聯調閱查詢單2紙之內容，可知「告訴人上開行動電
    話（序號為000000000000000號，門號：0000000000）遭被
    告竊得後，自98年2月17日凌晨4時39分許起至同日上午8時8
    分許止，共有7通發話，3通受話，且其中同日上午7時33 分
    之通聯受話之時，告訴人上開行動電話之基地台位置係在嘉
    義市○○路○段，其中同日上午8時8分之通聯受話之時，告
    訴人上開行動電話之基地台位置係在雲林縣斗南延平路2段
    」等情，足見上訴人於本院準備程序時所辯：我從撿到上開
    行動電話之後，一直到我賣給羅靜丹的這段期間內，沒有撥
    打過該行動電話，又我從上開101號房間先離開後，就把SIM
    卡丟在往新營火車站路邊，然後我就去搭火車北上云云，並
    不足採，被告上開所辯僅係觸犯侵占遺失物罪嫌云云，顯有
    避重就輕、推諉塞責之情，無法認為真正。
  (三)(1)按採證認事係屬事實審法院之職權，法院憑以認定犯罪事
    實之證據，並不以直接證據為限，即綜合各種直接、間接證
    據，本於推理作用，為其認定犯罪事實之基礎，如不違背經
    驗法則與論理法則，亦非法所不許（最高法院93年度臺非字
    第73號裁判參照）。另按持有他人失竊之贓物者，雖未必即
    為行竊者，但所謂「捉賊在贓」，行為人既持有竊贓，苟無
    法明確交代其贓物之來源，法院經調查其他證據結果，又無
    從排除其竊盜之機率，則以其持有贓物，充作認定其犯竊盜
    罪之證據，尚難謂與證據法則或經驗法則有所違背。(2)本件
    告訴人雖未目睹上訴人上開行竊之過程，惟告訴人在上開房
    間內入睡前，上開行動電話仍在告訴人長褲口袋內，並未遺
    落，嗣至告訴人睡醒，上開行動電話已然不見，而上訴人與
    告訴人住宿期間，並無其他人員進入房間內，僅有上訴人進
    出，且先行離去，又本院查無證據可認上訴人關於在走道拾
    獲上開行動電話之辯解可採，而被告先後所辯，矛盾反覆，
    無法採信，各見前述，兼之上訴人離開上開房間後當日上午
    ，旋將上開行動電話攜至他地出售，急於變現脫手，亦有未
    當，堪信告訴人所指上訴人竊盜乙節，尚非無的，並無事證
    信有誤認或誣指之可能，故本院綜合上述各理由論證，本於
    推理作用，足認告訴人之上開行動電話確係上訴人在上開房
    間內下手偷竊無誤。本件事證明確，上訴人空言否認，顯係
    事後卸責之詞，不足採信，其竊盜犯行堪以認定，應依法論
    科。
  (四)(1)至於上訴人於審理中聲請傳喚「新安大旅社老闆娘」到庭
    作證，欲以證明上訴人與告訴人當日投宿新安大旅社之住宿
    費用400元係上訴人所支付，故上訴人不可能再貪圖小利，
    竊取告訴人上開行動電話，且投宿當時係登記上訴人之真實
    姓名住址等資料，上訴人如有竊盜告訴人物品之意，不可能
    留下自己之真實資料，使告訴人事後得憑以追查到上訴人，
    可見上訴人並非竊盜告訴人上開行動電話等情形，惟證人即
    告訴人丙○○於警訊時業已表示當日投宿係上訴人登記及付
    費等語（見警卷第23頁），與上訴人欲以證明者並無齟齬，
    而上訴人與告訴人投宿新安大旅社當時，係登記上訴人之真
    實個人資料及住宿費用係上訴人支付乙節，與其等入宿之後
    ，上訴人方才趁機起意為本件竊盜之行為，並無直接必然之
    關聯性，無法以上開住宿登記之資料內容及上開住宿費用之
    支付狀況，推斷上訴人並未為本件竊盜犯行，因此，上訴人
    提出之證人所欲證明之事項與本件竊盜行為並無直接必然之
    關係，故上訴人關於此部分證人之傳喚聲請，認無必要，應
    予駁回。(2)另上訴人於審理中復聲請傳喚「高雄縣岡山鎮火
    車站旁好樂迪KTV的服務人員（姓名不詳的小弟）」到庭作
    證，欲以證明以證明案發前1日下午，上訴人與告訴人至上
    開好樂迪KTV唱歌消費之1千多元，係上訴人所支付，上訴人
    先前既已情願支付唱歌消費款項，自無再有貪圖小利，而竊
    取告訴人上開行動電話之情形，惟上訴人與告訴人於案發前
    1日之唱歌消費金額之支付情形，與其後被告觸犯本件竊盜
    行為實無直接必然之關聯性，無法憑以推斷上訴人未為本件
    竊盜犯行，上訴人舉出之證人所欲證明之事項與本件竊盜行
    為並無直接必然之關係，故上訴人關於此部分證人之傳喚聲
    請，亦無必要，當予駁回。
二、核上訴人甲○○所為，係犯刑法第320條第1項之普通竊盜罪
    。又上訴人有如前述之前案科刑及執行紀錄，有臺灣高等法
    院被告前案紀錄表可按，其於5年以內故意再犯本件有期徒
    刑以上之罪，應依刑法第47條第1項規定，論以累犯，並加
    重其刑。原審以上訴人犯行明確，適用刑事訴訟法第449 條
    第1項前段、第454條第2項、刑法第320條第1項、第47條第1
    項、第41條第1項前段、刑法施行法第1條之1第1項、第2項
    前段，並審酌上訴人犯罪動機、手段所得非豐，告訴人所受
    損害、上訴人犯罪後矢口否認之態度等情狀，量處有期徒刑
    3月，並諭知易科罰金之折算標準，經核其認事用法並無不
    當，量刑亦稱允適。上訴人上訴意旨空言否認犯竊盜罪云云
    ，並無理由，應予駁回。
據上論斷，應依刑事訴訟法第455條之1第1項、第3項、第368條
，判決如主文。
本案經檢察官乙○○到庭執行職務。
中    華    民    國    98    年    12    月    31    日
                  刑事第十庭    審判長法  官  陳威龍
                                      法  官  高如宜
                                      法  官  盧鳳田
上正本證明與原本無異。
不得上訴。
                                      書記官  黃憶筑
中    華    民    國    98    年    12    月    31    日
附錄本件論罪科刑法條全文：
中華民國刑法第320條：
意圖為自己或第三人不法之所有，而竊取他人之動產者，為竊盜
罪，處5年以下有期徒刑、拘役或500元以下罰金。

司法院資訊處製作；財團法人民間司法改革基金會備份。
